臺灣臺北地方法院刑事裁定　　　　　　　　　　　　　九十三年度交聲再字第三號
　　再審聲請人
　　即受判決人　甲○○
右列再審聲請人即受判決人因業務過失傷害案件，對於本院管轄第二審中華民國九十
二年五月十九日確定判決（九十年度交簡上字第九號），聲請再審，本院裁定如左：
    主  文
再審之聲請駁回。
    理  由
一、按再審之聲請，經法院認無再審理由而以裁定駁回者，不得更以同一原因聲請再
    審，刑事訴訟法第四百三十四條第二項定有明文。又有罪之判決確定後，因發現
    確實之新證據，足認受有罪判決之人應受無罪、免訴、免刑或輕於原判決所認罪
    名之判決者，為受判決人之利益，得聲請再審，刑事訴訟法第四百二十條第一項
    第六款定有明文。該條款所謂「發見新證據」，係指該證據當時已經存在，為法
    院及當事人所不及知，不及調查斟酌，至其後始行發見，且就證據本身形式上觀
    察，固不以絕對不須經過調查程序為條件，但必須顯然可認為足以動搖原有罪確
    定判決，而為受判決人無罪、免訴、免刑或輕於原判決所認罪名之判決者為限。
    此受理聲請再審之最後事實審法院，應就聲請再審理由之所謂「新證據」，是否
    具備事實審判決前已經存在，為法院、當事人所不知，事後方行發見之「嶄新性
    」，及顯然可認足以動搖原有罪確定判決，應為無罪、免訴、免刑或輕於原判決
    罪名之「顯然性」二要件，加以審查，為判斷應否准予開始再審之準據，最高法
    院八十五年度臺抗字第三○八號裁定可資參照。又該條款所謂「確實之新證據」
    ，係指其證據之本身在客觀上可認為真實，勿須經過調查，即足以動搖原判決，
    使受刑人得受有利之裁判者而言，若在客觀上就其之真實性為如何，尚欠明瞭，
    非經相當之調查，不能辨其真偽，即與確實新證據之「確實」含義不符，亦難據
    為聲請再審之理由，最高法院七十年度臺抗字第一六一號裁定足資參照。
二、聲請再審意旨略以：(一)再審聲請人因業務過失傷害案件，經本院八十九年北交簡
    第九九八號、九十年度交簡上字第九號判處有期徒刑三月確定，該刑事確定判決
    認定伊犯罪係根據引用檢察官簡易判決處刑書之記載道路交通安全規則第一百零
    二條第六款轉彎車應讓直行車先行，但直行車尚未進入交岔路口，而轉彎車已達
    中心處，直行車應讓轉彎車先行，告訴人在臺大醫院之診斷證明書與車禍發生日
    期不符，本案只有道路交通事故調查報告表及照片多幀在卷，但照片未見告訴人
    及車，伊守法有利證據被湮滅變造，現場草圖亦無人簽名蓋章，證人陳文輝在原
    審出庭證述本件有和解，原審未予伊最後陳述之機會；(二)原審法官准許鑑定，但
    至今無音訊。本件有刑事訴訟法第四百二十條第一項第六款之情形，為此聲請再
    審云云。
三、經查：
  (一)再審聲請人前曾以上揭依道路交通安全規則第一百零二條第六款規定，轉彎車應
    讓直行車先行，但直行車尚未進入交岔路口而轉彎車已達中心處，直行車應讓轉
    彎車先行，伊有與告訴人和解，且無照片顯示告訴人所騎乘機車有前車頭撞痕之
    車損情形，亦無告訴人機車倒臥在斑馬線之照片，又道路交通事故調查報告表未
    有伊之簽名，到場處理本件車禍之交通警察提供經變造不實之照片，另臺大醫院
    對告訴人之診斷書日期不符，又原審未予伊最後辯論機會等原因聲請再審，業據
    再審聲請人明載於本院九十三年交聲再字第一號之刑事再審聲請狀，及臺灣高等
    法院九十三年度交抗字第三三六號刑事抗告狀，此同一再審原因業經本院及臺灣
    高等法院分別於上開刑事裁定，以該等證據經前審確定判決已於判決理由書內詳
    為說明為由而駁回該再審確定，再審聲請人於本件刑事再審聲請狀就該等再審理
    由論述之文字雖有不同，但內容實無二致，其顯係以同一理由聲請再審，揆諸前
    揭規定，自於法不合。
  (二)再審聲請人所指原審准許鑑定，卻未獲調查云云。惟查，本件交通事故因未經警
    方處理成案，臺北市車輛行車事故鑑定委員會無法進行鑑定，有該會九十一年六
    月十七日北鑑審字第九一三○一七八○○○號函附於原審卷可稽（見本院九十年
    度交上簡字第九號刑事卷第六十九頁），且法院對於事實之調查及認定，本得依
    職權為之，不受鑑定機關意見之拘束。本院原確定判決之所以認定再審聲請人有
    犯刑法第二百八十四條第二項前段業務過失傷害罪，係依告訴人之指訴，核以卷
    附臺大醫院診斷證明書、臺大醫院（九十一）附醫秘字第九一○○二○三一九一
    號函，告訴人所受傷勢中，包括背部挫傷疑似壓迫性骨折較為嚴重，其餘傷害則
    為左膝及左踝深部擦傷、左上臂挫傷，則尚屬輕微，認定告訴人曾遭再審聲請人
    所駕駛之小貨車直接撞擊腰部後再跌倒，並參以附卷現場照片、道路交通事故調
    查報告表、證人即到場處理之警員陳文輝證詞，認定告訴人遭被告所駕駛之小貨
    車撞擊後，因再審聲請人繼續右轉再生碰撞，又再審聲請人係駕駛小貨車載送蔬
    菜為業，從而認定再審聲請人業務過失傷害之犯行，並審酌再審聲請人之過失之
    程度、犯後之態度、告訴人之傷勢、及尚未與告訴人達成和解等情，量處有期徒
    刑三月，是已就本件再審聲請人犯業務過失傷害罪之理由敘述甚詳，依調查證據
    所得，認定聲請人之犯行，其證據之斟酌取捨，並無違背一般經驗法則及論理法
    則之情事。聲請人此部分所指，非屬該案審理時未經發見，不及調查斟酌，至事
    後始行發見者，尚非所謂「確實之新證據」，自與前揭再審之要件不合。
四、綜上所述，再審聲請人所指上開再審理由，或以同一原因聲請再審，或不符合刑
    事訴訟法第四百二十條第一項第六款聲請再審之要件，揆之首開說明，再審聲請
    人再審之聲請為無理由，應予駁回。
五、依刑事訴訟法第四百三十四條第一項，裁定如主文。
中　　　華　　　民　　　國　　九十四　　年　　　一　　　月　　　十　　　日
                           臺灣臺北地方法院交通法庭
                               審判長法　官  吳靜怡
                                     法  官  王綽光
                                     法  官  孫萍萍
如不服本裁定應於送達後五日內向本院提出抗告狀。
右正本證明與原本無異。
                                     書記官  陳弘文
中　　　華　　　民　　　國　　九十四　　年　　　一　　　月　　　十　　　日
